# 关于审计报告日与回函日

提问人：201609965 时间：2022-09-19 13:55:45
请教陈版主，请问假设公司的审计报告日定为 3 月 20 日，实际出报告的日子为 3 月 25 日，但是有一封函证的回函在 3 月 22 日，请问这封函证是否是否可以作为审计证据使用。

回答人：chenyiwei
不可以。既然审计报告日是 3 月 20 日，就说明截至该日已获得发表审计意见所需的充分、适当的审计证据。报告日后再收到的回函不影响已发表的审计意见，故不应作为审计证据纳入底稿。
相应地，在统计回函率、回函相符率时，应将资产负债表日后收到的回函予以排除。